# 请教陈版，关于结构性存款质押开具承兑汇票的问题

提问人：ggsdayup 时间：2018-05-21 15:36:39
企业于 2016 年 6 月 16 日购买一笔结构性存款，产品类型为保本浮动收益型，挂钩标的为USD3M-LIBOR，投资金额为 2000 万元整，到期日为 2017 年 6 月 16 日，该结构性存款采用到期支付产品收益的支付方式。该结构性存款销售所汇集资金作为名义本金，并以该名义本金的资金成本与交易对手叙作投资收益和USD3M-LIBOR挂钩的金融衍生品交易。 本金保障：如客户未发生提前支取等违约情形，则银行于约定的分配日支付100%的结构性存款本金，如客户提前支付，则全部结构性存款本金不计付任何产品收益、利息或其他收益补偿，并且，企业需支付全部结构性存款本金的2.5%作为违约金。 产品的收益：本产品存续期间，每日观察挂钩标的：产品收益=2.95%*n1/N+2.85%*n2/N,其中n1为USD3M-LIBOR落在0-0.05%区间的天数，n2为USD3M-LIBOR落在0.05%-3.30%区间的天数，N为成立日至到期日的实际天数。 收益分析及计算：在过去 10 年内USD3M-LIBOR最高为5.725，最低为0.2285，现行USD3M-LIBOR为0.6813%。只要在未来的 365 天期限内，USD3M-LIBOR不超出区间[0.00%,3.3%]，客户就能得到大于等于2.85%的年化收益。根据现行USD3M-LIBOR远期曲线和定价模型测算，本产品有95%的可能性收益率等于2.85%（年利率）。 企业于购买结构性存款的同时，在该银行于 2016 年 6 月 16 日开具 2000 万元整的银行承兑汇票，并以上述结构性存款作为质押，质押期限为 2016 年 6 月 17 日至2017 年 6 月 17 日。 请问陈版，第一，该笔结构性存款能否作为保证金，报表放在“其他货币资金”。 第二，存款的收益是否可以放在财务费用，并且按收益期间计提利息。 第三，从办理该业务的财务人员处知，该结构性存款就是为了开具承兑汇票而存入收取利息，是否对上述认定有影响。 谢谢陈版

回答人：chenyiwei
结构性存款的会计处理已有很多讨论，即分拆为一项普通定期存款（本金+保底收益）和一项嵌入衍生工具（浮动收益），分别进行会计处理，存款的收益确认为投资收益。浮动收益部分的期末公允价值可根据本金、最可能的浮动收益率、计息天数来计算。作为开具承兑汇票保证金，不影响上述核算原则。

提问人：ggsdayup 时间：2018-05-21 20:58:43
谢谢陈版，我的理解是，把这笔结构性存款的 2000 万作为定期存款放入银行存款，对于 2000 万本金 2.85% 浮动利率存款起始日至报表日天数/365的收益，借：交易性金融资产，贷：以公允价值计量且其变动计入当期损益。报表日后，实际收到该收益时，再转入投资收益。 但是，因为该笔结构性存款作为承兑汇票的质押，期末 2000 万受限是否要在“其他货币资金”列报呢，现金流放入“支付其他与筹资活动有关的现金”，实际收到的收益放入“取得投资收益收到的现金”

回答人：chenyiwei
你的理解基本合理。期末受限部分仍可作为其他货币资金列报。